【裁判字號】    97,訴,4894
【裁判日期】    980615
【裁判案由】    強盜
【裁判全文】
臺灣板橋地方法院刑事判決              97年度訴字第4894號
公  訴  人  臺灣板橋地方法院檢察署檢察官
被      告  甲○○原名周宜蓁.
指定辯護人  何威儀律師
上列被告因強盜案件，經檢察官提起公訴（97年度偵字第24121
號），本院判決如下：
    主  文
甲○○犯強盜罪，累犯，處有期徒刑伍年貳月。
    事  實
一、甲○○前於民國94年間因犯竊盜罪，經臺灣臺北地方法院於
    94年5 月31日以94年度簡字第1010號判處有期徒刑六月，於
    94年9 月30日確定，於95年6 月9 日執行完畢。猶不知悔改
    ，意圖為自己不法之所有，於97年8 月8 日晚上11時50分許
    ，在臺北縣中和市○○路753 巷口攔停乙○○所駕駛之車牌
    號碼331-EX號營業小客車，以免費按摩為由，邀約乙○○前
    往臺北縣中和市○○路711 號2 樓「桂林賓館」按摩，乙○
    ○同意後即駕駛上開營業小客車停放於臺北縣中和市○○路
    711 號1 樓前，便與甲○○進入該址2 樓「桂林賓館」201
    室，甲○○進入房間後即取出其所有之安眠藥5 顆，向乙○
    ○謊稱為藥物「威而柔」，服用後會令人於按摩時更加舒適
    ，乙○○不疑有他逕予服用後，旋於數分鐘內昏迷失去意識
    而不能抗拒，甲○○見狀，即強取乙○○所有之現金新臺幣
    （下同）7,000 元及前述營業小客車之鑰匙1 串，且於得手
    後持該汽車鑰匙將乙○○所有而停放於上址1 樓前之營業小
    客車駛離據為己有後逃逸。嗣乙○○於翌（9） 日上午7 時
    許清醒後，已不見甲○○身影，又察覺其所有之上開財物不
    翼而飛遂報警處理，經警於97年8 月9 日下午2 時許，前往
    臺北縣中和市○○路711 號2 樓「桂林賓館」201 號房勘察
    採證研判後，於97年8 月11日上午8 時20分許，在臺北縣中
    和市○○路669 號3 樓「凱帝賓館」310 室查獲甲○○，旋
    於同日上午8 時40分許，在臺北縣中和市○○街5 號「全洋
    拖吊場」起獲車牌號碼為331-EX號之營業小客車1 輛，並於
    同日上午10時許，在臺北縣政府警察局中和分局積穗派出所
    （設臺北縣中和市○○路471 號），經甲○○同意搜索後由
    警方於其隨身之小包包內起出上述營業用小客車之鑰匙1 串
    ，而查悉上情。
二、案經乙○○訴由臺北縣政府警察局中和分局報請臺灣板橋地
    方法院檢察署檢察官偵查起訴。
    理  由
一、按被告以外之人（包括證人、鑑定人、告訴人、被害人及共
    同被告等）於審判外之陳述雖不符前4 條之規定，而經當事
    人於審判程序同意作為證據，法院審酌該言詞陳述或書面陳
    述作成時之情況，認為適當者，亦得為證據；當事人、代理
    人或辯護人於法院調查證據，知有第159 條第1 項不得為證
    據之情形，而未於言詞辯論終結前聲明異議者，視為有前項
    之同意，刑事訴訟法第159 條之5 定有明文。立法意旨在於
    傳聞證據未經當事人之反對詰問予以核實，原則上先予排除
    。惟若當事人已放棄反對詰問權，於審判程序中表明同意該
    等傳聞證據可作為證據；或於言詞辯論終結前未聲明異議，
    基於尊重當事人對傳聞證據之處分權，及證據資料愈豐富，
    愈有助於真實發見之理念，且強化言詞辯論主義，使訴訟程
    序得以順暢進行，上開傳聞證據亦均具有證據能力。本件被
    告甲○○、辯護人及檢察官於言詞辯論終結前，均未就本院
    所認定犯罪事實而經調查採用之證據主張有刑事訴訟法第15
    9 條第1 項不得為證據之情形，本院復審酌各該證據作成時
    並無違法及證明力明顯過低之瑕疵等情況，認為適當，是本
    件所認定犯罪事實所採用之證據均有證據能力，合先敘明。
二、上揭犯罪事實，業據被告甲○○於本院審理時坦承不諱，並
    經告訴人乙○○於警詢中指訴歷歷（見97年度偵字第24121
    號偵查卷宗【下稱偵卷】第8 至16頁），又於偵查中結證綦
    詳（見偵卷第90、91頁），且有證人即「桂林賓館」服務人
    員賴許素燕於警詢時證述翔實（見偵卷第17至21頁），復有
    臺北縣政府警察局中和分局現場勘察報告1 件（見偵卷第54
    至87頁）、監視錄影翻拍照片2 幀（見偵卷第41、42頁）、
    贓物認領保管單1 件（見偵卷第40頁）、臺北縣政府警察局
    中和分局搜索扣押筆錄、扣押物品目錄表各2 件（見偵卷第
    24至27、30至33頁）附卷可稽，足認被告之自白與事實相符
    ，罪證明確，犯行洵堪認定。
三、核被告所為，係犯刑法第328 條第1 項之強盜罪。查被告前
    於94年間因犯竊盜罪，經臺灣臺北地方法院於94年5 月31日
    以94年度簡字第1010號判處有期徒刑六月，於94年9 月30日
    確定，於95年6 月9 日執行完畢，有臺灣高等法院被告前案
    紀錄表附卷可考，其於有期徒刑執行完畢後五年內故意再犯
    本案之罪，係屬累犯，應依刑法第47條第1 項規定加重其刑
    。爰審酌被告年值青壯，不思正道取財，為圖有錢可使及照
    料幼子，竟以藥劑方法而強盜他人財物，對被害人財產之侵
    害非輕，亦危害社會治安，兼衡被告於犯罪後尚能坦承犯行
    ，被害人於審理時亦已表示諒解，並陳述不再追究之意等一
    切情狀，量處如主文所示之刑，以示懲儆。至於辯護人另請
    能依刑法第59條規定酌減其刑云云，惟是否適宜依刑法第59
    條規定減輕其刑一節，必於犯罪之情狀，在客觀上足以引起
    一般同情，認為即使宣告法定最低度刑期，猶嫌過重，始有
    其適用，辯護人所稱被告家境貧苦，知識水準低落，已有數
    度輕生之念頭等情，於客觀上難認係足以引起一般同情之要
    件，故無從依刑法第59條規定酌減其刑，附此敘明。
據上論斷，應依刑事訴訟法第299 條第1 項前段，刑法第328 條
第1 項、第47條第1 項，判決如主文。
本案經檢察官劉仕國到庭執行職務
中    華    民    國    98    年    6     月    15    日
                刑事第十四庭    審判長法  官  張江澤
                                      法  官  劉景宜
                                      法  官  陳海寧
上列正本證明與原本無異。
如不服本判決，應於判決送達後10日內敘明上訴理由，向本院提
出上訴狀 (應附繕本) ，上訴於臺灣高等法院。其未敘述上訴理
由者，應於上訴期間屆滿後20日內向本院補提理由書「切勿逕送
上級法院」。
                                      書記官  梁宜庭
中    華    民    國    98    年    6     月    16    日
附錄本案論罪科刑法條全文：
刑法第328條
意圖為自己或第三人不法之所有，以強暴、脅迫、藥劑、催眠術
或他法，至使不能抗拒，而取他人之物或使其交付者，為強盜罪
，處五年以上有期徒刑。
以前項方法得財產上不法之利益或使第三人得之者，亦同。
犯強盜罪因而致人於死者，處死刑、無期徒刑或十年以上有期徒
刑；致重傷者，處無期徒刑或七年以上有期徒刑。
第一項及第二項之未遂犯罰之。
預備犯強盜罪者，處一年以下有期徒刑、拘役或三千元以下罰金
。


司法院資訊處製作；財團法人民間司法改革基金會備份。
